【裁判字號】    97,交易,66
【裁判日期】    970310
【裁判案由】    過失致死
【裁判全文】
臺灣高雄地方法院刑事判決              97年度交易字第66號
公  訴  人  臺灣高雄地方法院檢察署檢察官
被      告  甲○○
上列被告因過失致人於死案件，經檢察官提起公訴（96年度偵字
第31753 號），被告於本院準備程序中就被訴事實為有罪之陳述
，本院聽取當事人意見後，經合議庭裁定由受命法官依簡式審判
程序獨任審理，判決如下：
    主  文
甲○○因過失致人於死，處有期徒刑伍月，如易科罰金，以新臺
幣壹仟元折算壹日。緩刑貳年。
    事  實
一、甲○○於民國 (下同)96 年11月2 日夜間某時，駕駛車號
    XR-2002 號自用小客車，沿高雄縣阿蓮鄉○○路北往南之內
    線車道行駛，於同日夜間7 時28分許，行經民族路與民族路
    206 巷路口時，本應注意汽車駕駛人應注意車前狀況，並隨
    時採取必要之安全措施。而依當時天候晴，夜間有照明，柏
    油路面，乾燥無缺陷亦無障礙物，視距良好，並無不能注意
    之情事，竟疏未注意車前狀況而貿然直行，適有張秋子沿民
    族路206 巷之東側向西直行，欲穿越民族路，因甲○○未注
    意車前狀況，致其上開車輛之左前葉子板、引擎蓋左側及左
    方後照鏡擦撞張秋子，致張秋子當場倒地，受有顱內出血之
    傷害，經緊急送往義大醫院急救，仍於96年11月5 日清晨4
    時5 分許不治死亡。事故發生後，於有偵查犯罪權限之機關
    尚未發覺未件犯罪之前，甲○○隨即向警方報案，並留在現
    場向據報前去處理之員警，表明為肇事人，自首而接受裁判
    。
二、案經被害人之子乙○○訴由高雄縣政府警察局湖內分局報告
    臺灣高雄地方法院檢察署檢察官偵查起訴。
    理  由
一、本件被告甲○○所犯係死刑、無期徒刑、最輕本刑為3 年以
    上有期徒刑以外之罪，被告於準備程序中均就被訴事實為有
    罪之陳述，經法官告知簡式審判程序之旨，並聽取公訴人及
    被告意見後，本院認無不得或不宜改依簡式審判程序進行之
    處，爰依刑事訴訟法第273 條之1 第1 項、第284 條之1規
    定，裁定本件由受命法官獨任進行簡式審判程序，合先敘明
    。
二、上開犯罪事實，業據被告於本院審理時坦承不諱，並有高雄
    縣政府警察局湖內分局道路交通事故現場圖、道路交通事故
    調查報告表(一)、(二)、財團法人義大醫院之診斷證明書、臺灣
    高雄地方法院檢察署相驗屍體證明書、法醫驗斷書、勘 (相
    )驗 筆錄各1 份以及車禍現場照片6 張、XR-2002 號自用小
    客車擦撞後之照片15張在卷可憑。按汽車行駛時，駕駛人應
    注意車前狀況，並隨時採取必要之安全措施，道路交通安全
    規則第94條第3 項定有明文。被告駕駛自用小客車自應注意
    上開規定，且本件車禍發生當時天候晴，夜間有照明，柏油
    路面，乾燥無缺陷亦無障礙物，視距良好，依其智識、能力
    ，並無不能注意之情事，詎其竟疏未注意上開規定，以致肇
    事，被告顯有過失無誤。且被告之過失行為與被害人之死亡
    間，具有相當因果關係。綜上所述，被告之過失致人於死犯
    行堪予認定。另檢察官起訴意旨認被告明知駕駛汽車行經交
    岔路口，遇有行人穿越道路時，無論有無交通指揮人員指揮
    或號誌指示，均應暫停讓行人先行通過，竟疏未注意及此而
    貿然直行，未讓行人張秋子優先通過，有違道路交通安全規
    則第103 條之規定，認其亦有此過失情節云云。惟按，上開
    「汽車行經未劃設行人穿越道之交岔路口，遇有行人穿越道
    路時，無論有無交通指揮人員指揮或號誌指示，均應暫停讓
    行人先行通過。」之規定，係96年12月17日新修訂之道路交
    通安全規則第103 條第3 項所定，本件被告行為時為96年11
    月2 日，上開規定既尚未修訂，自難據此而認被告有此過失
    情節，起訴書此部分所載尚有未恰。惟此部分並不影響被告
    確有疏未注意車前狀況之過失情節之認定，附此敘明。
三、核被告所為，係犯刑法第276 條第1 項過失致死罪。又被告
    肇事後停留現場，於有偵查犯罪權限之機關發覺本件犯罪之
    前，主動向據報前往事故現場處理之警員坦承其係肇事者，
    並願接受裁判，此有高雄縣政府警察局湖內分局道路交通事
    故肇事人自首情形紀錄表1 紙在卷可證，本院審酌被告上開
    犯罪後之態度及被害人之家屬乙○○ (即張秋子之子)於 本
    院審理期間具狀表示請從輕量刑等情，認本件得依刑法第62
    條前段之規定，減輕其刑。爰審酌被告素行良好，並無前科
    ，有臺灣高等法院被告前案紀錄表1 份附卷可稽，其犯罪後
    坦承犯行，犯罪後之態度良好，並積極取得被害人家屬諒解
    ，達成和解，此有被害人之家屬乙○○ (即張秋子之子)之
    陳述狀1 紙在卷足憑，及被告之過失情節等一切情狀，量處
    如主文所示之刑，並諭知易科罰金之折算標準。再者，被告
    未曾受有期徒刑以上刑之宣告，此有臺灣高等法院被告前案
    紀錄表1 份附卷可證，其因一時疏失而為本件犯行，於犯罪
    後已與被害人家屬達成和解，業如前述，足見其確有悔悟之
    心，認其經此教訓，當知警惕，所宣告之刑以暫不執行為適
    當，爰併諭知緩刑期間2 年，以啟自新。
據上論斷，應依刑事訴訟法第273 條之1 第1 項、第284 條之1
、第299 條第1 項前段、刑法第276 條第1 項、刑法第41條第1
項前段、刑法第62條前段、刑法第74條第1 項第1 款、刑法施行
法第1 條之1 ，判決如主文。
本案經檢察官丙○○到庭執行職務。
中    華    民    國    97    年    3     月    10    日
                  交通法庭  法  官  陳建和
以上正本證明與原本無異。
如不服本判決應於收受本判決後10日內向本院提出上訴書狀，並
應敘述具體理由，如未敘述上訴理由者，應於上訴期間屆滿後20
日內補提理由書狀於本院（均須按他造當事人之人數附繕本）「
切勿逕送上級法院」。
中    華    民    國    97    年    3     月    10    日
                            書記官  林姵妤
附錄本判決論罪之法條：
中華民國刑法第276條
(過失致死罪)
因過失致人於死者，處二年以下有期徒刑、拘役或二千元以下罰
金。
從事業務之人，因業務上之過失犯前項之罪者，處五年以下有期
徒刑或拘役，得併科三千元以下罰金。


司法院資訊處製作；財團法人民間司法改革基金會備份。
